最　高　行　政　法　院　裁　定
　　　　　　　　　　　　　94年度裁字第01720號
上　訴　人　甲○○
訴訟代理人　乙○○
被 上訴 人　財政部臺灣省北區國稅局
代　表　人　丙○○
上列當事人間因綜合所得稅事件，上訴人不服中華民國93年3月
31日臺北高等行政法院92年度簡字第808號判決，提起上訴。本
院裁定如下：
　　主  文
上訴駁回。
上訴審訴訟費用由上訴人負擔。
　　理  由
一、按對於適用簡易程序之裁判提起上訴或抗告，須經最高行政
    法院許可，且該許可以訴訟事件所涉及之法律見解具有原則
    性者為限，行政訴訟法第235條定有明文。所謂訴訟事件涉
    及之法律見解具有原則性，係指該事件所涉及之法律問題意
    義重大，而有加以闡釋之必要情形而言，如對於行政命令是
    否牴觸法律所為之判斷，或就同類事件所表示之法律見解與
    其他高等行政法院或本院所表示之見解互相牴觸，有由本院
    統一法律上意見或確認其意見之必要情形屬之。
二、本件上訴人民國（下同）90年度綜合所得稅結算申報，原列
    報列舉扣除自用住宅購屋借款利息新台幣（下同）254,397
    元，經被上訴人初查以上訴人所有台北縣永和市○○路152
    巷9號5樓之房屋，係於80年取得，當年度原始貸款僅為1,50
    0,000元，87年轉貸金額提高為5,000,000元，乃就原始購屋
    貸款額部分認列，核定上訴人自用住宅購屋借款利息可扣除
    金額為76,319元，當年度一般扣除額為149,958元，並核定
    上訴人當年度綜合所得總額為1,612,234元，淨額為701,841
    元，應補稅額11,950元。上訴人不服，申請復查，未獲變更
    ，遂循序提起本件行政訴訟。其上訴意旨略以：一、上訴人
    所有房屋貸款分別為座落台北縣永和市○○路152巷9號5樓
    （貸款150萬元），永和市○○街60號7樓（貸款350萬元）
    ，2筆貸款各不相干，各有利率可分別計算清償。如果依被
    上訴人之計算式（繳息金額×150/500），等於承認永和市
    ○○街60號7樓房屋之350萬元貸款為房貸（非增貸）。如果
    上訴人將500萬元貸款總額陸續還款，回復原狀到150萬元，
    依被上訴人之計算式（150萬元×150/500＝45萬元），等於
    只有45萬元，相差太多，並與原房貸150萬元不符，故顯然
    為計算式錯誤，因為既然不承認永和市○○街60號7樓房屋
    之350萬元貸款為房貸，又要計算幾分之幾，實不合道理。
    房貸分開為150萬元與350萬元2筆，不能以150/500比例計算
    。且上訴人有選擇先償還任何1筆之權利。二、上訴人是將
    永和市○○街60號7樓房屋之貸款先辦轉貸到中國農民銀行
    ，而非先將該房屋之貸款塗銷後才合併，該房屋未辦理抵押
    ，是因中國農民銀行以永和市○○路152巷9號5樓房屋之擔
    保已足夠，不必再以永和市○○街60號7樓房屋辦理抵押。
    上訴人以為銀行同意就好了，因而未將永和市○○街60號7
    樓房屋再辦理抵押，並非係選擇以永和市○○路152巷9號5
    樓之房屋作為適用自用住宅之扣除額之住宅，而排除永和市
    ○○街60號7樓之住宅。上訴人有附上永和市○○街60號7樓
    房屋原貸款的建物登記謄本內容，可證明新購屋日期及貸款
    金額。轉貸流程及自用住宅一切均依法辦理，不能因為合併
    轉貸銀行，就不認定為購屋貸款。上訴人以永和市○○路15
    2巷9號5樓之房屋設定抵押，向中國農民銀行貸款後，並有
    償還永和市○○街60號7樓房屋之貸款，但均無法證明向中
    國農民銀行所貸款金額500萬元，係由永和市○○路152巷9
    號5樓及永和市○○街60號7樓二屋合併貸款之事實。先轉貸
    後塗銷與先塗銷後轉貸有所不同，不能因而否定本件為合併
    轉貸之事實。為此請廢棄原判決，並撤銷原處分及訴願決定
    等語。經核，上訴人所爭執之事項無非原審法院證據取捨之
    事實認定，依首揭說明，上訴意旨核無所涉及之法律見解，
    具有原則性之重要情事，上訴人提起上訴，不應許可，其上
    訴難謂合法，應予駁回。
三、依行政訴訟法第249條第1項前段、第104條、民事訴訟法第
    95條、第78條，裁定如主文。
中    華    民    國    94    年    8    月    31     日
                  第三庭審判長法  官　徐　樹　海
                              法  官　吳　錦　龍
                              法  官　黃　合　文
                              法  官　林　茂　權
                              法  官　鄭  小  康
以  上  正  本  證  明  與  原  本  無  異
中    華    民    國    94    年    9    月    2      日
　　　　　　　　　　　　　　　書記官　郭　育　玎
